# 非同一控制下的企业合并

提问人：liuguoan 时间：2021-08-31 08:05:06
陈版您好，您能不能分享几个您在实务中碰到的非同一控制下企业合并的案例？分为个别报表与合并报表两个层面的处理，我也接触过一些案例但是感觉不系统，目前我所了解的一些知识点，如可辨认净资产大于账面价值的部分要确定递延所得税负债，合并层面评估增值的长期资产需要摊销等。谢谢陈版。

回答人：chenyiwei
可查阅《中审众环研究 2020 》中第三章第二节的相关案例；证监会会计部组织编写的《上市公司执行企业会计准则案例解析（ 2020 ）》中也有专章讨论。